ro-RO: Finisajul corpului saxofonului: Antichizat/învechit; Lac negru; Lac transparent; Lac auriu; Placat cu aur; Finisaj mat/satinat; Placat cu nichel; Placat cu argint; Nelăcuit (alamă brută); Altele
hu: Szaxofontest felülete: Antik/öregbített; Fekete lakk; Átlátszó lakk; Arany lakk; Aranyozott; Matt/szatén felület; Nikkelezett; Ezüstözött; Lakkozatlan (nyers réz); Egyéb
sl-SI: Končna obdelava trupa saksofona: Antično/starano; Črn lak; Prozoren lak; Zlat lak; Pozlačeno; Mat/satenast zaključek; Ponikljano; Posrebreno; Nelakirano (surova medenina); Drugo
de: Oberflächenfinish des Saxophonkorpus: Antik/Gealtert; Schwarzer Lack; Klarlack; Goldlack; Vergoldet; Mattes/Satiniertes Finish; Vernickelt; Versilbert; Unlackiert (rohes Messing); Sonstige
bg-BG: Покритие на тялото на саксофона: Антично/състарено покритие; Черен лак; Прозрачен лак; Златен лак; Позлатен; Матово/сатенено покритие; Никелиран; Посребрен; Нелакиран (чист месинг); Друго
fi: Saksofonin rungon viimeistely: Antiikkinen/ikäännytetty; Musta lakka; Kirkas lakka; Kullanvärinen lakka; Kullattu; Matta/satiiniviimeistely; Niklattu; Hopeoitu; Lakkaamaton (raakamessinki); Muu
vi: Hoàn thiện thân kèn saxophone: Cổ điển/Làm cũ; Sơn mài đen; Sơn mài trong suốt; Sơn mài vàng; Mạ vàng; Hoàn thiện mờ/satin; Mạ niken; Mạ bạc; Không sơn mài (đồng thau nguyên bản); Khác
lt-LT: Saksofono korpuso apdaila: Antikvarinė / sendinta; Juodas lakas; Skaidrus lakas; Aukso lakas; Paauksuotas; Matinė / satininė apdaila; Nikeliuotas; Sidabruotas; Nelakuotas (grynas žalvaris); Kita
pl: Wykończenie korpusu saksofonu: Antyczne/postarzane; Czarny lakier; Przezroczysty lakier; Złoty lakier; Pozłacane; Wykończenie matowe/satynowe; Niklowane; Posrebrzane; Nielakierowane (surowy mosiądz); Inne
tr: Saksafon gövde kaplaması: Antika/eskitilmiş; Siyah lake; Şeffaf lake; Altın rengi lake; Altın kaplama; Mat/saten kaplama; Nikel kaplama; Gümüş kaplama; Lakesiz (ham pirinç); Diğer
zh-TW: 薩克斯風管身表面處理: 仿古 / 復古; 黑漆; 透明漆; 金漆; 鍍金; 霧面 / 緞面; 鍍鎳; 鍍銀; 未上漆 (黃銅原色); 其他
zh-CN: 萨克斯管管体表面处理: 仿古/做旧; 黑漆; 清漆; 金漆; 镀金; 哑光/缎面; 镀镍; 镀银; 无漆（原铜）; 其他
cs: Povrchová úprava těla saxofonu: Antický / starožitný vzhled; Černý lak; Bezbarvý lak; Zlatý lak; Pozlacené; Matný / saténový povrch; Poniklované; Postříbřené; Nelakované (surová mosaz); Jiné
th: การตกแต่งตัวเครื่องแซกโซโฟน: แอนทีค/เก่า; แบล็กแล็กเกอร์; เคลียร์แล็กเกอร์; โกลด์แล็กเกอร์; ชุบทอง; ผิวด้าน/ซาติน; ชุบนิกเกิล; ชุบเงิน; ไม่เคลือบแล็กเกอร์(ทองเหลืองดิบ); อื่นๆ
da: Finish for saxofons hoveddel: Antik/ældet; Sort lak; Klar lak; Guldlak; Guldbelagt; Mat/satinfinish; Nikkelbelagt; Sølvbelagt; Ulakeret (rå messing); Andet
pt-PT: Acabamento do corpo do saxofone: Antigo/envelhecido; Laca preta; Laca transparente; Laca dourada; Banhado a ouro; Acabamento mate/acetinado; Niquelado; Banhado a prata; Sem laca (latão bruto); Outro
hr-HR: Završna obrada tijela saksofona: Antikno/ostarjelo; Crni lak; Prozirni lak; Zlatni lak; Pozlaćeno; Mat/satenski premaz; Poniklano; Posrebreno; Nelakirano (sirovi mesing); Ostalo
el: Φινίρισμα σώματος σαξοφώνου: Αντικέ/Παλαιωμένο; Μαύρη λάκα; Διάφανη λάκα; Χρυσή λάκα; Επιχρυσωμένο; Ματ/σατινέ φινίρισμα; Επινικελωμένο; Επάργυρο; Χωρίς λάκα (ακατέργαστος ορείχαλκος); Άλλο
it: Finitura del corpo del sassofono: Anticato/invecchiato; Laccato nero; Laccato trasparente; Laccato oro; Placcato oro; Finitura opaca/satinata; Placcato nichel; Placcato argento; Non laccato (ottone grezzo); Altro
sk-SK: Povrchová úprava tela saxofónu: Antik/patina; Čierny lak; Číry lak; Zlatý lak; Pozlátené; Matný/saténový povrch; Poniklované; Postriebrené; Nelakované (surová mosadz); Iné
es: Acabado del cuerpo del saxofón: Antiguo/envejecido; Laca negra; Laca transparente; Laca dorada; Chapado en oro; Acabado mate/satinado; Niquelado; Bañado en plata; Sin laca (latón en bruto); Otro
en: Saxophone body finish: Antique/aged; Black lacquer; Clear lacquer; Gold lacquer; Gold-plated; Matte/satin finish; Nickel-plated; Silver-plated; Unlacquered (raw brass); Other
nl: Saxofoon body afwerking: Antiek/verouderd; Zwarte lak; Blanke lak; Gouden lak; Verguld; Mat/satijn; Vernikkeld; Verzilverd; Ongelakt (ruw messing); Overige
ru: Отделка корпуса саксофона: Состаренная/антик; Черный лак; Прозрачный лак; Золотой лак; Позолота; Матовая/сатиновая отделка; Никелирование; Посеребрение; Без лака (чистая латунь); Другая
fr: Finition du corps du saxophone: Antique / Vieilli; Laque noire; Laque transparente; Laque dorée; Plaqué or; Finition mate / satinée; Plaqué nickel; Plaqué argent; Non laqué (laiton brut); Autre
ko: 색소폰 본체 마감: 앤티크/에이지드; 블랙 래커; 클리어 래커; 골드 래커; 금도금; 무광/새틴 마감; 니켈도금; 은도금; 언래커드(로우 브라스); 기타
nb: Saksofonkropps-finish: Antikk/aldret; Svart lakk; Klar lakk; Gullakk; Gullbelagt; Matt / sateng-finish; Nikkelbelagt; Sølvbelagt; Ulakkert (rå messing); Annet
ja: サックス本体の仕上げ: アンティーク / エイジド; ブラックラッカー; クリアラッカー; ゴールドラッカー; 金メッキ; マット / サテン仕上げ; ニッケルメッキ; 銀メッキ; アンラッカー (ローブラス); その他
sv: Saxofonkroppens ytbehandling: Antik/åldrad; Svartlack; Klarlack; Guldlack; Guldpläterad; Matt/satin-yta; Förnicklad; Silverpläterad; Olackerad (obehandlad mässing); Övrigt
pt-BR: Saxofone acabamento do corpo: Antigo/envelhecido; Laca preta; Laca transparente; Laca dourada; Banhado a ouro; Acabamento fosco/acetinado; Niquelado; Banhado a prata; Sem laca (latão bruto); Outros